---
title: "Exemple de rapport de contrôle de la qualité des données"
author: "PAM et partenaires "
date: "`r format(Sys.time(), '%d %B, %Y')`"
output: 
  html_document:
    toc: true
    toc_float: true

---

```{r setup, include=FALSE}
knitr::opts_chunk$set(echo=F, warning = F,  fig.width=10, fig.height=10)

library(tidyverse)
library(haven)
library(labelled)
library(plotly)


#set working directory 
setwd("C:/exampledq_monitoring_FR")

#import dataset and call it "dataset"
dataset <- read_sav("1_RawData/exampledataFrancais_raw.sav")

#convert into labels for all variables
dataset <- to_factor(dataset)

#change back to value to prevent showing operators name
dataset$EnumNamePDM <- to_labelled(dataset$EnumNamePDM)

#Survey Progress
countsadm1table <- dataset %>% group_by(ADMIN1Name) %>%  count()
countsenumtable <- dataset %>% group_by(ADMIN1Name, EnumNamePDM) %>%  count() %>% arrange(desc(`n`))
adm1_graph <- countsadm1table %>% ggplot(aes(x = ADMIN1Name, y = n)) +geom_bar(stat = "identity", fill = "steel blue") +theme_minimal()  +labs(x = "", y = "")
adm1enum_graph <- countsenumtable %>% ggplot(aes(x = as.character(EnumNamePDM), y = n)) +geom_bar(stat = "identity", fill = "steel blue") +theme_minimal()  +facet_wrap(. ~ ADMIN1Name, scales = "free_x") +labs(x = "", y = "") +theme(axis.text.x=element_blank())

#Food Consumption Score
#calculate FCS
dataset <- dataset %>% mutate(FCS = (2 * FCSStap) + (3 * FCSPulse)+ (4*FCSPr) +FCSVeg  +FCSFruit +(4*FCSDairy) + (0.5*FCSFat) + (0.5*FCSSugar))
#create FCG groups based on 21/25 or 28/42 thresholds
dataset <- dataset %>% mutate(
  FCSCat21 = case_when(
    FCS <= 21 ~ "Pauvre", between(FCS, 21.5, 35) ~ "Limite", FCS > 35 ~ "Acceptable"),
  FCSCat28 = case_when(
    FCS <= 28 ~ "Pauvre", between(FCS, 28.5, 42) ~ "Limite", FCS > 42 ~ "Acceptable"))
#fcg colors
fcg_colors = c("Acceptable" = "#27AE60","Limite" = "#F1C40F","Pauvre" = "#C0392B")
#FCG by Adm1
FCGadm1table <- dataset %>% group_by(ADMIN1Name) %>%  count(FCSCat28) %>% mutate(perc = 100 * n / sum(n)) %>% ungroup() %>% select(-n) %>% mutate_if(is.numeric, round, 1)
FCGadm1_barplot <- FCGadm1table %>% ggplot(aes(x=ADMIN1Name, y = perc, fill = FCSCat28)) +geom_bar(position="fill", stat = "identity") +theme_minimal() +theme(axis.text.x = element_text(angle = 90)) +scale_fill_manual(values=fcg_colors) + facet_wrap(. ~ ADMIN1Name, scales = "free_x")  +labs(x = "", y = "") +scale_y_continuous(labels = scales::percent)
#FCG by Adm1 and EnumNamePDM
FCGEnumNametable <- dataset %>% group_by(EnumNamePDM, ADMIN1Name) %>%  count(FCSCat28) %>% mutate(perc = 100 * n / sum(n)) %>% ungroup() %>% select(-n) %>% mutate_if(is.numeric, round, 1)
FCGadm1EnumName_barplot <- FCGEnumNametable %>% ggplot(aes(x=as.character(EnumNamePDM), y = perc, fill = FCSCat28)) +geom_bar(position="fill", stat = "identity") +theme_minimal() +theme(axis.text.x = element_text(angle = 90)) +scale_fill_manual(values=fcg_colors) + facet_wrap(ADMIN1Name ~ ., scales = "free") +labs(x = "", y = "") +theme(axis.text.x=element_blank()) +scale_y_continuous(labels = scales::percent)

#Expenditures
## EXPENDITURES
#set all missing response NAs to zeros for all the relevant expenditure variables - because in R adding with NAs can create problems
dataset <- dataset %>% mutate_at(vars(ends_with("_MN")), ~replace(., is.na(.), 0))
dataset <- dataset %>% mutate_at(vars(ends_with("_CRD")), ~replace(., is.na(.), 0))
dataset <- dataset %>% mutate_at(vars(ends_with("_Own")), ~replace(., is.na(.), 0))
dataset <- dataset %>% mutate_at(vars(ends_with("_GiftAid")), ~replace(., is.na(.), 0))
dataset <- dataset %>% mutate_at(vars(ends_with("_Tot")), ~replace(., is.na(.), 0))

#this looks complicated but is better than writing out all the expenditure variables (and maybe forgetting some)
#calculate monthly food expenditures - using regular expression to add together all variables starting with "HHExpF" (food) and ending with "CRD" or "MN" or "Own" or GiftAid"
dataset  <- dataset  %>%  mutate(food_monthly = rowSums(across(matches(c("^HHExpF.*_CRD$","^HHExpF.*_MN$","^HHExpF.*_Own$","^HHExpF.*_GiftAid$")))))
var_label(dataset$food_monthly) <- "Dépenses alimentaires du ménage au cours du mois"
#calculate monthly non food expenditures
dataset  <- dataset  %>%  mutate(nonfood1_monthly = rowSums(across(matches(c("^HHExpNF.*1M_CRD$","^HHExpNF.*1M_MN$","^HHExpNF.*1M_GiftAid$")))))
var_label(dataset$nonfood1_monthly) <- "Dépenses à court terme non alimentaires des ménages au cours du mois"
#caculate 6month non food expenditures
dataset  <- dataset  %>%  mutate(nonfood2_monthly = rowSums(across(matches(c("^HHExpNF.*6M_CRD$","^HHExpNF.*6M_MN$","^HHExpNF.*6M_GiftAid$","^HHExpNF.*6M_Tot$")))))
#convert 6month expenses into monthly
dataset  <- dataset  %>%  mutate(nonfood2_monthly = (nonfood2_monthly / 6))
var_label(dataset$nonfood2_monthly) <- "Dépenses à long terme non alimentaires des ménages au cours du mois"
#
dataset  <- dataset  %>%  mutate(nonfood_monthly = nonfood1_monthly + nonfood2_monthly)
#tables
foodexpADMIN1_table <- dataset %>% group_by(ADMIN1Name) %>% summarise(median_foodexp = median(food_monthly))
foodexpADMIN1Enum_table <- dataset %>% group_by(ADMIN1Name, EnumNamePDM) %>% summarise(median_foodexp = median(food_monthly))
nonfoodexpADMIN1_table <- dataset %>% group_by(ADMIN1Name) %>% summarise(median_nonfoodexp = median(nonfood_monthly))
nonfoodexpADMIN1Enum_table <- dataset %>% group_by(ADMIN1Name, EnumNamePDM) %>% summarise(median_nonfoodexp = median(nonfood_monthly))
#graphs
foodexpADMIN1_bargraph <- foodexpADMIN1_table %>% ggplot(aes(x = ADMIN1Name, y = median_foodexp)) +geom_bar(stat = "identity", fill = "steel blue")
foodexpADMIN1Enum_bargraph <- foodexpADMIN1Enum_table %>% ggplot(aes(x = as.character(EnumNamePDM), y = median_foodexp)) +geom_bar(stat = "identity", fill = "steel blue") +facet_grid(. ~ ADMIN1Name, scales = "free_x")  +theme_minimal() +theme(axis.text.x = element_text(angle = 90))
nonfoodexpADMIN1_bargraph <- nonfoodexpADMIN1_table %>% ggplot(aes(x = ADMIN1Name, y = median_nonfoodexp)) +geom_bar(stat = "identity", fill = "steel blue")
nonfoodexpADMIN1Enum_bargraph <- nonfoodexpADMIN1Enum_table %>% ggplot(aes(x = as.factor(EnumNamePDM), y = median_nonfoodexp)) +geom_bar(stat = "identity", fill = "steel blue") +facet_grid(. ~ ADMIN1Name, scales = "free_x") +theme_minimal() +theme(axis.text.x = element_text(angle = 90))


#reduced Coping Strategy Index
#calculate rCSI Score
dataset <- dataset %>% mutate(rCSI = rCSILessQlty  + (2 * rCSIBorrow) + rCSIMealSize + (3 * rCSIMealAdult) + rCSIMealNb)
var_label(dataset$rCSI) <- "rCSI"
#Create rCSI Cadre Harmonise Categories
dataset<- dataset %>% mutate(rCSI_CH = case_when(
  rCSI <= 3 ~ "Phase1",
  between(rCSI,4,18) ~ "Phase2",
  rCSI >= 19 ~ "Phase3"))
#rCSI colors
rCSI_colors = c("Phase1" = "#c6ffc7","Phase2" = "#ffe718","Phase3" = "#e88400")
#FCG by Adm2
rCSIphaseadm1table <- dataset %>% group_by(ADMIN1Name) %>%  count(rCSI_CH) %>% mutate(perc = 100 * n / sum(n)) %>% ungroup() %>% select(-n) %>% mutate_if(is.numeric, round, 1)
rCSIadm1_barplot <- rCSIphaseadm1table %>% ggplot(aes(x=ADMIN1Name, y = perc, fill = rCSI_CH)) +geom_bar(position="fill", stat = "identity") +theme_minimal() +theme(axis.text.x = element_text(angle = 90)) +scale_fill_manual(values=rCSI_colors) + facet_wrap(. ~ ADMIN1Name, scales = "free_x") +labs(x = "", y = "") +scale_y_continuous(labels = scales::percent)
#FCG by Adm2 and EnumName
rCSIEnumNametable <- dataset %>% group_by(EnumNamePDM, ADMIN1Name) %>%  count(rCSI_CH) %>% mutate(perc = 100 * n / sum(n)) %>% ungroup() %>% select(-n) %>% mutate_if(is.numeric, round, 1)
rCSIadm1EnumName_barplot <- rCSIEnumNametable %>% ggplot(aes(x=as.character(EnumNamePDM), y = perc, fill = rCSI_CH)) +geom_bar(position="fill", stat = "identity") +theme_minimal() +theme(axis.text.x = element_text(angle = 90)) +scale_fill_manual(values=rCSI_colors) + facet_wrap(. ~ ADMIN1Name, scales = "free") +labs(x = "", y = "") +theme(axis.text.x=element_blank()) +scale_y_continuous(labels = scales::percent)

###Calculate LHCS
# parce que le texte est très long dans les questions - voir si la réponse a été tronquée - parce qu'il sera difficile de faire correspondre le texte exact
# utilisez str_detect avec une partie du texte de la réponse
levels(dataset$LhCSIStress1)

#Stress
dataset <- dataset %>% mutate(stress_coping = case_when(
  LhCSIStress1 == "Oui" | str_detect(LhCSIStress1,"Non, parce que j’ai déjà vendu ces actifs") ~ "Oui",
  LhCSIStress2 == "Oui" | str_detect(LhCSIStress2,"Non, parce que j’ai déjà vendu ces actifs") ~ "Oui",
  LhCSIStress3 == "Oui" | str_detect(LhCSIStress3,"Non, parce que j’ai déjà vendu ces actifs") ~ "Oui",
  LhCSIStress4 == "Oui" | str_detect(LhCSIStress4,"Non, parce que j’ai déjà vendu ces actifs") ~ "Oui",
  TRUE ~ "Non"))
var_label(dataset$stress_coping) <- "le ménage s'est-il engagé dans des stratégies  du stress ?"

#Crisis
dataset <- dataset %>% mutate(crisis_coping = case_when(
  LhCSICrisis1 == "Oui" | str_detect(LhCSICrisis1,"Non, parce que j’ai déjà vendu ces actifs") ~ "Oui",
  LhCSICrisis2 == "Oui" | str_detect(LhCSICrisis2,"Non, parce que j’ai déjà vendu ces actifs") ~ "Oui",
  LhCSICrisis3 == "Oui" | str_detect(LhCSICrisis3,"Non, parce que j’ai déjà vendu ces actifs") ~ "Oui",
  TRUE ~ "Non"))
var_label(dataset$crisis_coping) <- "le ménage s'est-il engagé dans des stratégies d'adaptation aux crises ?"

#Emergency
dataset <- dataset %>% mutate(emergency_coping = case_when(
  LhCSIEmergency1 == "Oui" | str_detect(LhCSIEmergency1,"Non, parce que j’ai déjà vendu ces actifs") ~ "Oui",
  LhCSIEmergency2 == "Oui" | str_detect(LhCSIEmergency2,"Non, parce que j’ai déjà vendu ces actifs") ~ "Oui",
  LhCSIEmergency3 == "Oui" | str_detect(LhCSIEmergency3,"Non, parce que j’ai déjà vendu ces actifs") ~ "Oui",
  TRUE ~ "Non"))
var_label(dataset$emergency_coping) <- "le ménage s'est-il engagé dans des stratégies d'adaptation d'urgence ?"

#calculate Max_coping_behaviour
dataset <- dataset %>% mutate(LhCSICat = case_when(
  emergency_coping == "Oui" ~ 4,
  crisis_coping == "Oui" ~ 3,
  stress_coping == "Oui" ~ 2,
  TRUE ~ 1))

#value and variable labels
val_labels(dataset$LhCSICat) <- c("Pasdestrategies" = 1, "StrategiesdeStress" = 2, "StrategiesdeCrise" = 3, "StrategiesdeUrgence" = 4)
var_label(dataset$LhCSICat) <- "Catégories de stratégies d'adaptation aux moyens d'existence - version léger  de CARI"

dataset$LhCSICat <- as_factor(dataset$LhCSICat)
#CH colors
LHCS_colors = c("Pasdestrategies" = "#c6ffc7","StrategiesdeStress" = "#ffe718","StrategiesdeCrise" = "#e88400","StrategiesdeUrgence" = "#e02d00")
#change ordering
dataset <- dataset %>%
  mutate(LhCSICat = fct_relevel(LhCSICat, c("Pasdestrategies", "StrategiesdeStress", "StrategiesdeCrise", "StrategiesdeUrgence")))
#LHCS by Adm2
LHCSadm1table <- dataset %>% group_by(ADMIN1Name) %>%  count(LhCSICat) %>% mutate(perc = 100 * n / sum(n)) %>% ungroup() %>% select(-n) %>% mutate_if(is.numeric, round, 1)
LHCSadm1_barplot <- LHCSadm1table %>% ggplot(aes(x=ADMIN1Name, y = perc, fill = LhCSICat)) +geom_bar(position="fill", stat = "identity") +theme_minimal() +theme(axis.text.x = element_text(angle = 90)) +scale_fill_manual(values=LHCS_colors) + facet_wrap(. ~ ADMIN1Name, scales = "free_x") +labs(x = "", y = "") +scale_y_continuous(labels = scales::percent)
#LHCS by Adm1 and EnumName
LHCSadm1EnumNametable <- dataset %>% group_by(EnumNamePDM,  ADMIN1Name) %>%  count(LhCSICat) %>% mutate(perc = 100 * n / sum(n)) %>% ungroup() %>% select(-n) %>% mutate_if(is.numeric, round, 1)
LHCSadm1EnumName_barplot <- LHCSadm1EnumNametable %>% ggplot(aes(x=as.character(EnumNamePDM), y = perc, fill = LhCSICat)) +geom_bar(position="fill", stat = "identity") +theme_minimal() +theme(axis.text.x = element_text(angle = 90)) +scale_fill_manual(values=LHCS_colors) + facet_wrap(. ~ ADMIN1Name, scales = "free") +labs(x = "", y = "") +theme(axis.text.x=element_blank()) +scale_y_continuous(labels = scales::percent)

```

## Avancement de l'enquête

### Nombre d'enquêtes par niveau Adm1

```{r}
ggplotly(adm1_graph)
```


### Nombre d'enquêtes par niveau Adm1 et Code de l'enquêteur

```{r}
ggplotly(adm1enum_graph)
```


##  Groupes de consommation alimentaire (FCG)

### Groupes de consommation alimentaire par niveau Adm1

```{r}
ggplotly(FCGadm1_barplot)
```

### Groupes de consommation alimentaire par niveau Adm1 et Code de l'enquêteur

```{r}
ggplotly(FCGadm1EnumName_barplot)
```


## Part dépenses 

### dépenses alimentaires par niveau Admin1

```{r}
ggplotly(foodexpADMIN1_bargraph)
```

### dépenses alimentaires par niveau Admin1 et Code de l'enquêteur

```{r}
ggplotly(foodexpADMIN1Enum_bargraph)
```

### dépenses non-alimentaires par niveau Admin1

```{r}
ggplotly(nonfoodexpADMIN1_bargraph)
```

### dépenses non-alimentaires par niveau Admin1 et Code de l'enquêteur

```{r}
ggplotly(nonfoodexpADMIN1Enum_bargraph)
```



## Indice de stratégie d'adaptation reduit (rCSI)

### Phasage de rCSI par niveau Adm1

```{r}
ggplotly(rCSIadm1_barplot)
```

### Phasage de rCSI par niveau Adm1 et Code de l'enquêteur

```{r}
ggplotly(rCSIadm1EnumName_barplot)
```



## Strategie d’adaptation aux moyens d’existence (LhCS)

### Phasage de (LhCS) par niveau Adm1  

```{r}
ggplotly(LHCSadm1_barplot)
```

### Phasage de (LhCS) par niveau Adm1 et Code de l'enquêteur

```{r}
ggplotly(LHCSadm1EnumName_barplot)
```











